ACORDAO-COMPLETO-2425011

ACÓRDÃO DE RELAÇÃO

ACÓRDÃO DE RELAÇÃO 2254/2020 ATA 32/2020 - PLENÁRIO

Acórdão 2254/2020-TCU-Plenário
Os ministros do Tribunal de Contas da União, reunidos em sessão do Plenário, com fundamento no art. art. 143, V, "d", todos do RI/TCU, e de acordo com os pareceres convergentes emitidos nos autos, ACORDAM, por unanimidade, em promover o apostilamento do Acórdão 1891/2020-TCU-Plenário, Sessão de 22/7/2020, de forma que:
Onde se lê: 9.4. condenar o Sr. (...) , aos cofres do Administração Regional do Sesc no Estado do Rio de Janeiro, na forma da legislação em vigor: 
Leia-se: 9.4. condenar o Sr. (...) , aos cofres do Administrações Regionais do Serviço Nacional de Aprendizagem Comercial no Estado do Rio de Janeiro (Senac/ARRJ) , na forma da legislação em vigor:
1. Processo TC-Processo 014.798/2017-4 (TOMADA DE CONTAS ESPECIAL) 
	1.1. Apensos: Processo 004.533/2017-8 (REPRESENTAÇÃO) 
	1.2. Responsáveis: Federacao do Comercio de Bens, Servicos e Turismo do Estado do Rio de Janeiro (42.591.099/0001-93) ; Marcelo José Salles de Almeida (XXX.146.287-XX) ; Orlando Santos Diniz (XXX.078.767-XX) .
	1.3. Órgão/Entidade: Administração Regional do Senac No Estado do Rio de Janeiro; Administração Regional do Sesc No Estado do Rio de Janeiro.
	1.4. Relator: Ministro-Substituto Weder de Oliveira.
	1.4.1. Ministro que alegou impedimento na Sessão: Aroldo Cedraz.
	1.5. Representante do Ministério Público: Procurador Marinus Eduardo De Vries Marsico.
	1.6. Unidade Técnica: Secretaria de Controle Externo de Tomada de Contas Especial (SecexTCE) .
	1.7. Representação legal: Antonio Florencio de Queiroz Junior e outros, representando Administração Regional do Sesc no Estado do Rio de Janeiro; Dalide Barbosa Alves Corrêa (7609/OAB-DF) e outros, representando Administração Regional do Senac no Estado do Rio de Janeiro; Jose de Castro Meira Junior (21.616/OAB-DF) e outros, representando Federacao do Comercio de Bens, Servicos e Turismo do Estado do Rio de Janeiro; Breno de Azevedo Barros (217.637/OAB-RJ) e outros, representando Marcelo José Salles de Almeida. 
	1.8. Determinações/Recomendações/Orientações: não há.

Federacao do Comercio de Bens, Servicos e Turismo do Estado do Rio de Janeiro (42.591.099/0001-93); Marcelo José Salles de Almeida (XXX.146.287-XX); Orlando Santos Diniz (XXX.078.767-XX).

Aroldo Cedraz.

ACORDAO-COMPLETO-2538726

Acórdão de Relação 1399/2022 - Plenário

Acórdão de Relação

ACORDAO-COMPLETO-2522017

Acórdão de Relação 123/2022 - Plenário

ACORDAO-COMPLETO-2514563

Acórdão 2426/2021 - Plenário

ACORDAO-COMPLETO-2493276

Acórdão 1879/2021 - Plenário

WEDER DE OLIVEIRA

Antonio Florencio de Queiroz Junior e outros, representando Administração Regional do Sesc no Estado do Rio de Janeiro; Dalide Barbosa Alves Corrêa (7609/OAB-DF) e outros, representando Administração Regional do Senac no Estado do Rio de Janeiro; Jose de Castro Meira Junior (21.616/OAB-DF) e outros, representando Federacao do Comercio de Bens, Servicos e Turismo do Estado do Rio de Janeiro; Breno de Azevedo Barros (217.637/OAB-RJ) e outros, representando Marcelo José Salles de Almeida.

Procurador Marinus Eduardo De Vries Marsico.

TOMADA DE CONTAS ESPECIAL (TCE)

Secretaria de Controle Externo de Tomada de Contas Especial (SecexTCE).